【裁判字號】    99,訴,841
【裁判日期】    991203
【裁判案由】    搶奪等
【裁判全文】
臺灣基隆地方法院刑事判決               99年度訴字第841號
公  訴  人  臺灣基隆地方法院檢察署檢察官
被      告  謝亞伶
上列被告因搶奪等案件，經檢察官提起公訴（99年度偵字第3393
號、第3494號、第4338號、第4492號）被告於準備程序進行中，
就被訴事實為有罪之陳述，經本院合議庭裁定由受命法官獨任進
行簡式審判程序，判決如下：
    主  文
謝亞伶意圖為自己不法之所有，而搶奪他人之動產，累犯，處有
期徒刑玖月；又竊盜，累犯，處有期徒刑肆月；又犯詐欺得利罪
，累犯，處有期徒刑肆月；又竊盜，累犯，處有期徒刑肆月。應
執行有期徒刑壹年柒月。
    事  實
一、謝亞伶曾因(甲)施用毒品案件，經臺灣高等法院以94年度上訴
    字第3946號判決判處應執行有期徒刑1 年1 月確定。(乙)因施
    用毒品案件，經臺灣桃園地方法院以95年度訴字第2242號判
    決判處有期徒刑1 年確定。(丙)因施用毒品案件，經臺灣基隆
    地方法院以96年度訴字第711 號判決判處有期徒刑8 月確定
    。(丁)因施用毒品案件，經臺灣基隆地方法院以97年度訴字第
    265 號判決判處有期徒刑7 月確定。(戊)因施用毒品案件，經
    臺灣桃園地方法院以97年度審訴字第937 號判決判處有期徒
    刑8 月確定。上開5 案接續執行，於民國98年4 月24日假釋
    出監，於99年4 月9 日保護管束期滿，未經撤銷假釋，其未
    執行之刑以已執行論而執行完畢。
二、詎其猶不知悔改，(一)謝亞伶明知謝潘寶桂係為聾啞之人，且
    因身體疾病，致行動不便，因缺錢花用，竟意圖為自己不法
    之所有，乃於99年7 月15日9 時許，騎機車由猴硐橋至臺北
    縣瑞芳鎮○○路○段39之1 號謝潘寶桂住處，假意幫謝潘寶
    桂按摩肩膀，而站在當時坐於椅子上之謝潘寶桂身後，先將
    謝潘寶桂掛在脖子上之金項鍊（重量為3 錢7 分4 厘）扣環
    解開，再趁謝潘寶桂不及反應之際，將項鍊促然取下，謝潘
    寶桂感覺脖子上之金項鍊有異狀，伸手攔阻甫得手之謝亞伶
    ，謝亞伶將謝潘寶桂手撥開，再趁隙逃到屋外，騎乘機車逃
    離現場。隨後，即至基隆市○○街12號億豐銀樓，將上開金
    項鍊販售予不知情之負責人顏文忠及范麗珠，得款新臺幣（
    下同）16269 元。(二)謝亞伶意圖為自己不法之所有，於99年
    5 月21日23時許，在基隆巿中正區○○街47之1 號前，以自
    備之鑰匙1 支，竊取POT-161 號機車，得手後供作己作為交
    通工具使用，嗣後將上開機車交予他人使用而未能尋獲。(三)
    於99年9 月8 日13時許，在基隆市○○區○○路178 號前，
    無意支付全部車資，仍意圖為自己不法之利益，攔停陸正銘
    駕駛之車號608-LE號營業小客車，使陸正銘誤認謝亞伶具有
    給付車資之意願及能力而同意載乘，陸正銘依謝亞伶之指示
    ，駕車搭載謝亞伶先後前往基隆巿新豐街住處、臺北縣瑞芳
    鎮○○街、猴硐地區、臺灣土城看守所等地，謝亞伶再指示
    陸正銘繼續駕車回程，依序前往臺北縣瑞芳鎮、猴硐地區、
    基隆巿深澳坑路加油站、猴硐地區及臺北縣政府警察局瑞芳
    分局，途中行經基隆巿信二路，謝亞伶先支付2000元車資予
    陸正銘，明知已身無分文，竟仍繼續搭坐，復在行經瑞芳鎮
    ○○街及猴硐地區時，又分別向陸正銘借款1000元及2000元
    用以購物，至99年9 月9 日23時許，陸正銘駕駛上開營業小
    客車搭載謝亞伶返回基隆巿新豐街住所後，謝亞伶向陸正銘
    謊稱欲返家拿取車資，要陸正銘在該處等候後，即下車逃逸
    無蹤，以此方法詐得相當於車資2000元（車資共4000元）之
    財產上不法利益。陸正銘苦候謝亞伶4 小時，迄隔（10）日
    凌晨3 時仍未見其返回支付車資，始知受騙。(四)謝亞伶意圖
    為自己不法之所有，於99年9 月11日10時許（起訴書誤載為
    99年9 月16日23時40分許），行經基隆巿新豐街101 號前（
    起訴書誤載為臺北縣瑞芳鎮○○路100 號），見張順利所有
    之車牌號碼RA3-062 號機車（原登記車主為許愿）鑰匙5 支
    放在置物箱內，竟意圖為自己不法之所有，以上開鑰匙發動
    RA3-062 號機車後騎離現場而竊取得手，供己作為交通工具
    使用。嗣於99年9 月16日23時40分許，謝亞伶將上開竊得之
    機車，停放在臺北縣瑞芳鎮○○路100 號薛仁忠住所前，經
    警持搜索票前往薛仁忠住所搜索時，查獲上情，並扣得上開
    竊得之機車及機車鑰匙5 支。
三、案經陸正銘、杜國豪訴由基隆市警察局第二分局、臺北縣政
    府警察局瑞芳分局報告臺灣基隆地方法院檢察署檢察官偵查
    起訴。
    理  由
一、本件被告所犯者非為死刑、無期徒刑、最輕本刑為3 年以上
    有期徒刑之罪或高等法院管轄第一審案件，其於準備程序進
    行中，先就被訴事實為有罪之陳述，經告知其簡式審判程序
    之旨，並聽取公訴人及被告之意見後，本院合議庭依刑事訴
    訟法第273 條之1 第1 項之規定，裁定由受命法官獨任進行
    簡式審判程序，且依同法第273 條之2 規定，簡式審判程序
    之證據調查，不受第159 條第1 項、第161 條之2 、第161
    條之3 、第163 條之1 及第164 條至第170 條規定之限制，
    合先敘明。
二、上開事實，業據被告謝亞伶於偵查及本院審理時均坦承不諱
    ，核與證人謝潘寶桂於警偵訊、杜國豪、陸正銘、張順利、
    顏文忠、謝婉如於警詢時證述情節相符，犯罪事實(一)復有金
    飾買入登記簿影本1 紙、臺北縣政府警察局瑞芳分局瑞芳派
    出所受理各類案件紀錄表1 紙、同派出所受理刑事案件報案
    三聯單1 紙、基隆巿政府營利事業登記證影本1 紙、被告及
    證人謝潘寶桂照片各1 幀及監視錄影器翻拍照片4 幀、相片
    影像查詢結果1 紙；犯罪事實(二)有照片7 張及威寶電信公司
    資料查詢1 份；犯罪事實(四)有贓物認領保管單1 紙、案件基
    本資料詳細畫面報表1 紙、照片4 幀在卷可佐，足認被告上
    開任意性自白應為事實，堪以採信。本件事證已臻明確，被
    告犯行洵堪認定，應予依法論科。
三、核被告謝亞伶上開4 次所為，係分別犯刑法第320 條第1 項
    之竊盜罪、第325 條第1 項之搶奪罪及第339 條第2 項之詐
    欺得利罪。所犯上開4 罪間，犯意各別，罪名有異，應分論
    併罰。被告有如事實欄一所載之前案紀錄暨科刑執行情形，
    有臺灣高等法院被告前案紀錄表在卷可稽，其於受有期徒刑
    之執行完畢後，5 年內故意再犯有期徒刑以上之本罪，為累
    犯，均應依刑法第47條第1 項之規定加重其刑。爰審酌被告
    前有多次施用毒品前科紀錄，素行欠佳，且正值壯年，不思
    以正當途徑獲取代步工具及財物，而以竊盜、搶奪、詐欺方
    式為之，法紀觀念顯有偏差，且對證人謝潘寶桂精神上所造
    成之恐懼非淺，惟犯後坦承犯行，兼衡其犯罪動機、手段及
    犯罪所生危害等一切情狀，分別量處如主文所示之刑，並定
    其應執行刑，以示懲儆。
據上論斷，應依刑事訴訟法第273 條之1 第1 項、第299 條第1
項前段，刑法第320 條第1 項、第325 條第1 項、第339 條第2
項、第47條第1 項、第51條第5 款，刑法施行法第1 條之1 第1
項、第2 項前段，判決如主文。
本案經檢察官王亞樵到庭執行職務。
中    華    民    國    99    年    12    月    3     日
                  刑事第五庭法    官  吳佳齡
以上正本證明與原本無異。
如不服本判決應於收受送達後10日內向本院提出上訴書狀，並應
敘述具體理由；其未敘述上訴理由者，應於上訴期間屆滿後20日
內向本院補提理由書(均須按他造當事人之人數附繕本)「切勿逕
送上級法院」。
中    華    民    國    99    年    12    月    3     日
                            書 記 官  莊智凱
附錄論罪法條：
中華民國刑法第320條
（普通竊盜罪、竊佔罪）
意圖為自己或第三人不法之所有，而竊取他人之動產者，為竊盜
罪，處5  年以下有期徒刑、拘役或 5 百元以下罰金。
意圖為自己或第三人不法之利益，而竊佔他人之不動產者，依前
項之規定處斷。
前二項之未遂犯罰之。
中華民國刑法第325條
（普通搶奪罪）
意圖為自己或第三人不法之所有，而搶奪他人之動產者，處 6
月以上 5 年以下有期徒刑。
因而致人於死者，處無期徒刑或 7 年以上有期徒刑，致重傷者
，處 3 年以上 10 年以下有期徒刑。
第 1 項之未遂犯罰之。
中華民國刑法第339條
（普通詐欺罪）
意圖為自己或第三人不法之所有，以詐術使人將本人或第三人之
物交付者，處 5 年以下有期徒刑、拘役或科或併科 1 千元以下
罰金。
以前項方法得財產上不法之利益或使第三人得之者，亦同。
前二項之未遂犯罰之。

司法院資訊處製作；財團法人民間司法改革基金會備份。
